臺灣板橋地方法院刑事判決　　　　　　　94年度訴字第2108號
公　訴　人　臺灣板橋地方法院檢察署檢察官
被　　　告　甲○○
上列被告因毒品危害防制條例案件，經檢察官提起公訴（94年度
核退毒偵字第1872號），本院改用簡式審判程序，判決如下：
    主  文
甲○○連續施用第一級毒品，累犯，處有期徒刑拾月，扣案之第
一級毒品海洛因壹包（淨重零點捌玖公克）沒收銷燬之。又施用
第二級毒品，累犯，處有期徒刑肆月，扣案之內含微量不足秤重
第二級毒品安非他命之殘渣袋陸只沒收銷燬之，扣案之吸食器壹
個沒收。應執行有期徒刑壹年，扣案之第一級毒品海洛因壹包（
淨重零點捌玖公克）及內含微量不足秤重第二級毒品安非他命之
殘渣袋陸只均沒收銷燬之，扣案之吸食器壹個沒收。
    事  實
一、甲○○前於民國（下同）90、91年間因違反槍砲彈藥刀械管
    制條例、搶奪、贓物案件，經臺灣花蓮地方法院、本院先後
    判處有期徒刑1 年4 月、10月、3 月（其中上開有期徒刑1
    年4 月及10月，再經定其應執行有期徒刑2 年）確定，合併
    自91年7 月8 日起算執行，於93年1 月28日假釋付保護管束
    ，至93年8 月4 日假釋期滿未經撤銷，其未經執行之刑，視
    為已執行完畢；復於90年間因施用毒品案件，經臺灣花蓮地
    方法院檢察署檢察官聲請臺灣花蓮地方法院裁定送觀察、勒
    戒，自90年12月22日起算，已無繼續施用毒品之傾向，於91
    年1 月8 日出所，至91年1 月21日執行完畢，再經臺灣花蓮
    地方法院檢察署檢察官於91年2 月5 日以91年度毒偵緝字第
    1 號處分不起訴，竟仍不知悛悔，復基於施用第一級毒品海
    洛因（下稱海洛因）之概括犯意，先後於其後5 年內之自94
    年5 月16日起至同年月20日採尿前回溯26小時之某一時段內
    止及94年7 月2 日採尿前回溯26小時之某一時段內，在台灣
    地區某不詳地點，施用海洛因多次；另基於施用第二級毒品
    安非他命（下稱安非他命）之犯意，亦於其後5 年內之94年
    7 月2 日採尿前回溯96小時之某一時段內，在台灣地區某不
    詳地點，施用安非他命乙次。嗣先於94年5 月20日16時50分
    許，經警在台北市○○○路○ 段18號前查獲上情，並扣得甲
    ○○所有海洛因乙包（淨重0.89公克）；再於94年7 月2 日
    15時50分計，經警在其台北縣鶯歌鎮○○街2 之15號10樓住
    處內查獲上情，並扣得甲○○所有吸食器乙個（惟非專供施
    用毒品之用者）及內含微量不足秤重安非他命之殘渣袋6 只
    。
二、案經台北縣政府警察局三峽分局報請臺灣板橋地方法院檢察
    署檢察官偵查起訴。
        理  由
一、上開事實業據被告甲○○於本院審理時坦承不諱，且先後自
    被告於上開時地2 次遭警查獲後所採取之尿液，經送請台灣
    檢驗科技股份有限公司鑑定之結果，確係呈鴉片類及安非他
    命類、鴉片類陽性反應，此有該公司所出具94年5 月30日及
    94年7 月5 日濫用藥物尿液檢驗報告各乙紙，復有扣案之上
    開海洛因乙包（淨重0.89公克）、內含微量不足秤重安非他
    命之殘渣袋6 只及吸食器乙個，在卷可稽，且扣案之上開海
    洛因乙包，經送請法務部調查局鑑定之結果，確係含海洛因
    成分，此有該局所出具94年7 月26日調科壹字第020007263
    號鑑定通知書乙紙可佐，應堪認定。又被告前於90年間因施
    用毒品案件，經臺灣花蓮地方法院檢察署檢察官聲請臺灣花
    蓮地方法院裁定送觀察、勒戒，自90年12月22日起算，已無
    繼續施用毒品之傾向，於91年1 月8 日出所，至91年1 月21
    日執行完畢，再經臺灣花蓮地方法院檢察署檢察官於91年2
    月5 日以91年度毒偵緝字第1 號處分不起訴乙情，亦據被告
    於本院審理時供承屬實，並有臺灣高等法院被告前案紀錄表
    乙份可佐，亦堪認定。被告上開施用海洛因多次及安非他命
    乙次之犯行均臻明確，應予依法論科。
二、核被告所為，係犯毒品危害防制條例第10條第1 項之施用第
    一級毒品罪及同條第2 項之施用第二級毒品罪。公訴人就被
    告上開自94年5 月16日起至同年月20日採尿前回溯26小時之
    某一時段內止之施用海洛因多次犯行（按被告此部分犯行，
    另案由臺灣臺北地方法院檢察署檢察官以94年度核退毒偵字
    第2187號案件提起公訴，惟與被告於94年7 月2 日遭查獲之
    施用海洛因犯行間，有連續犯之裁判上一罪關係，並經臺灣
    臺北地方法院於94年10月28日以94年度訴字第1360號案件判
    決公訴不受理在案），雖未一併提起公訴在案，惟因被告此
    部分犯行，與公訴人原起訴之犯行間，有連續犯之裁判上一
    罪關係，且本院係繫屬在前之法院，被告此部分之犯行，依
    刑事訴訟法第8 條及第267 條之規定，應併為公訴人原起訴
    之效力所及，本院自得併予審理，合先敘明。被告上開持有
    上開海洛因多次及持有安非他命乙次之低度行為，分別為其
    持以施用上開海洛因多次及安非他命乙次之高度行為所吸收
    ，均不另論擬。被告先後多次施用海洛因之行為，其時間緊
    接，所犯構成要件相同，顯係基於同一之概括犯意所為，為
    連續犯，應依刑法第56條之規定，論以一罪，並加重其刑。
    被告就所犯上開2 罪間，其犯意各別，要件不同，應予分論
    併罰。又被告前於90、91年間因違反槍砲彈藥刀械管制條例
    、搶奪、贓物案件，經臺灣花蓮地方法院、本院先後判處有
    期徒刑1 年4 月、10月、3 月（其中上開有期徒刑1 年4 月
    及10月，再經定其應執行有期徒刑2 年）確定，合併自91年
    7 月8 日起算執行，於93年1 月28日假釋付保護管束，至93
    年8 月4 日假釋期滿未經撤銷，其未經執行之刑，視為已執
    行完畢，此有臺灣高等法院被告前案紀錄表乙份可稽，其復
    於5 年內再犯有期徒刑以上之上開2 罪，均為累犯，應依刑
    法第47條之規定，均加重其刑，並就上開施用海洛因之犯行
    ，依法遞加重之。爰審酌被告前曾受有期徒刑之執行完畢，
    復曾因施用毒品，經臺灣花蓮地方法院裁定送觀察、勒戒期
    滿，已無繼續施用毒品之傾向，而經臺灣花蓮地方法院檢察
    署檢察官處分不起訴在案，竟仍不知悛悔，復於其後5 年內
    之上開時地施用海洛因多次及安非他命乙次，已嚴重危害社
    會安全、個人健康及被告犯罪後之態度等一切情狀，量處如
    主文所示之刑，並定其應執行之刑，以資儆懲。
三、扣案之內含微量不足秤重安非他命之殘渣袋6 只，因均已無
    法分離，應與扣案之上開海洛因乙包（淨重0.89公克），依
    毒品危害防制條例第18條第1 項前段之規定，均宣告沒收銷
    燬之。另扣案之上開吸食器乙個，亦為被告所有供上開犯罪
    所用之物（惟非專供施用毒品之用者），亦據被告供承在卷
    ，應依刑法第38條第1項第2款之規定，宣告沒收之。
據上論斷，應依刑事訴訟法第299 條第1 項前段，毒品危害防制
條例第10條第1 項、第2 項、第18條第1 項前段，刑法第11條前
段、第56條、第47條、第51條第5 款、第38條第1 項第2 款，判
決如主文。
本案經檢察官黃仙宜到庭執行職務。
中    華    民    國    94    年    12    月    16    日
                刑事第十三庭  法  官  林 晏 鵬
上列正本證明與原本無異。
如不服本判決，應於判決送達後十日內向本院提出上訴狀（應附
繕本），上訴於臺灣高等法院。
                              書記官  陳 君 偉
中    華    民    國    94    年    12    月    16    日
附錄法條：毒品危害防制條例第10條
施用第一級毒品者，處六月以上五年以下有期徒刑。
施用第二級毒品者，處三年以下有期徒刑。
